臺灣臺南地方法院民事裁定
                                      111年度護字第245號
聲  請  人  臺南市政府社會局

法定代理人  陳榮枝  
                     送達代收人  臺南市政府家庭暴力暨                                     性侵害防治中心

相  對  人  方Ａ     姓名年籍及住所詳附件
法定代理人  方Ｂ     姓名年籍及住所詳附件
上列當事人聲請延長安置事件，本院裁定如下：
    主  文
准將相對人方Ａ自民國111年10月30日起至112年1月29日止延長安
置三個月。
聲請程序費用新臺幣1,000元由相對人負擔。
    理  由
一、按兒童及少年有下列各款情形之一者，直轄市、縣（市）主
    管機關應予保護、安置或為其他處置；必要時得進行緊急安
    置：一、兒童及少年未受適當之養育或照顧。二、兒童及少
    年有立即接受醫療之必要，而未就醫。三、兒童及少年遭受
    遺棄、身心虐待、買賣、質押，被強迫或引誘從事不正當之
    行為或工作。四、兒童及少年遭受其他迫害，非立即安置難
    以有效保護；直轄市、縣（市）主管機關疑有前項各款情事
    之一者，應基於兒童及少年最佳利益，經多元評估後，加強
    保護、安置、緊急安置或為其他必要之處置；又直轄市、縣
    （市）主管機關依前條規定緊急安置時，應即通報當地地方
    法院及警察機關，並通知兒童及少年之父母、監護人，但其
    無父母、監護人或通知顯有困難時，得不通知之；緊急安置
    不得超過72小時，非72小時以上之安置不足以保護兒童及少
    年者，得聲請法院裁定繼續安置。繼續安置以3個月為限；
    必要時，得聲請法院裁定延長之，每次得聲請延長3個月，
    兒童及少年福利與權益保障法第56條第1、2項、第57條第1
    、2項分別定有明文。
二、本件聲請意旨略以：相對人方Ａ於民國108年10月27日起經聲
    請人緊急安置，並獲本院111年度護字第156號延長安置至11
    1年10月29日。惟延長安置期間，法定代理人方Ｂ未有穩定的
    工作，經濟狀況收入不佳，對於相對人後續照顧未有具體規
    劃，且消極配合處遇。方Ｂ及其母系親屬皆表示無意願照顧
    相對人方Ａ，並已簽署同意放棄法定順序監護同意書，故相
    對人之停止親權程序尚在辦理中，為相對人方Ａ身心健全發
    展、生活行為規範之建立及身心議題之評估與處理，爰依兒
    童及少年福利與權益保障法第57條第2項之規定，請求鈞院
    准予延長安置3個月等語。
三、經查聲請人主張之前開事實，業據聲請人提出臺南市政府兒
    童及少年保護案件安置評估報告表1件附卷足資佐證，堪信
    為真。又相對人方Ａ業經聲請人於108年10月27日起予以緊急
    安置，且陸續聲請延長安置，並經本院准予延長安置迄今，
    經本院依職權調取上開卷宗核閱綦詳。上開安置評估報告表
    之評估分析亦載明法定代理人方Ｂ經濟收入不穩定及自我照
    顧狀況有限，無法再承擔方Ａ之照顧責任，並決定放棄方Ａ親
    權，目前由社工協助辦理停止親權事宜等語，參以方Ａ目前
    年僅3歲，無自我保護能力，相對人若不予延長安置，恐影
    響其成長之情況。為維護方Ａ之最佳利益，確保其身心健全
    發展，有延長安置必要，是聲請人聲請延長安置相對人，核
    與前揭法條規定尚無不合，應予准許。
四、依家事事件法第97條、非訟事件法第21條第1項前段、第24
    條第1項，裁定如主文。
中　　華　　民　　國　　111 　年　　10　　月　　24　　日
                  家事法庭      法　官　許育菱
以上正本係照原本作成
如對本裁定抗告須於裁定送達後10日內向本院提出抗告狀
中　　華　　民　　國　　111 　年　　10　　月　　24　　日
                                書記官　曾建中